臺灣士林地方法院民事裁定　　　　　　 100年度小上字第12號
上　訴　人　盛德竹科技股份有限公司
法定代理人　王錦木
被上訴人　　雅帝視影像製作有限公司
法定代理人　吳沛婕即吳鈞蕙
上列當事人間請求給付報酬事件，上訴人對於中華民國100年1月
11日本院內湖簡易庭99年度湖小字第1104號第一審判決提起上訴
，本院裁定如左：
    主      文
上訴駁回。
第二審訴訟費用新臺幣壹仟伍佰元由上訴人負擔。
    理      由
一、按對於小額程序之第一審判決之上訴，非以其違背法令為理
    由，不得為之，而所謂判決違背法令，乃指判決不適用法規
    或適用不當，又對於小額程序之第一審判決上訴不合法者，
    第二審法院應以裁定駁回之，民事訴訟法第436 條之24第2
    項、第436 條之32第2 項準用第468 條、第436 條之32第2
    項準用第444 條第1 項，分別定有明文，另當事人提起上訴
    ，如依民事訴訟法第468 條規定，以小額程序之第一審判決
    有不適用法規或適用法規不當為理由時，其上訴狀或理由狀
    應有具體之指摘，並揭示該法規之條項或其內容，若係成文
    法以外之法則，應揭示該法則之旨趣，倘為司法院解釋或最
    高法院之判例，則應揭示該判解之字號或其內容，如依民事
    訴訟法第469 條第1 款至第5 款所列情形為理由時，其上訴
    狀或理由書應揭示合於該條款之事實，上訴狀或理由書如未
    依此項方法表明，或其所表明者，顯與上開法條規定不相合
    時，即難認為已對小額程序之第一審判決之違背法令有具體
    之指摘，其上訴自難認為合法（最高法院71年度台上字第
    314 號判例要旨參照）。
二、本件上訴意旨略以：被上訴人雅帝視影像製作有限公司於民
    國99年5 月14日所提供「日本仁丹雙晶球清涼錠品牌影像影
    帶」（以下簡稱系爭影片）根本不符契約約定品質，上訴人
    於99年5 月17日要求被上訴人修片，亦遭拒絕，因此被上訴
    人實際上並未依期限給付系爭影片，而為給付遲延。因該遲
    延之給付業因無法及時再供電視頻道播放供行銷之用，故縱
    再為給付對於上訴人亦已無利益，上訴人自得依法解除契約
    ，上訴人並已於99年5 月28日通知被上訴人解除契約，自無
    再給付新臺幣60,000元之義務，原審判決未審究系爭影片是
    否符合約定品質，即有疏漏。另判決內容多有與當事人間之
    陳述不符，如(一)契約並未有支付訂金之協議，上訴人公司羅
    詠蕾經理亦未與被上訴人公司法定代理人吳沛婕約定拍完當
    天要付30% 的訂金，而是依估計單協議約定交帶完成後始支
    付所有款項；(二)5 月11日上訴人傳真予被上訴人之採購單時
    ，並未告知被上訴人已向會計部門進行請款動作；(三)5 月12
    日被上訴人告知上訴人公司所屬人員沈柏宏已回傳，被上訴
    人並未對採購單有任何意見，更無因採購單上之交貨條件無
    法認同，而詢問過上訴人公司羅淑蕾經理；(四)上訴人並未提
    供任何腳本予被上訴人，被上訴人一再主張腳本由上訴人提
    供或同意均屬不實；(五)上訴人僅收到被上訴人以電子檔所提
    供的初版影片，從未收到任何被上訴人所製作之母帶，故無
    從驗收或確認系爭影片已完成，且雙方約定接片出帶後才支
    付款項，系爭影片既未完成，上訴人未支付款項於法並無不
    符；(六)上訴人雖看過被上訴人所提供之腳本，但因無法看出
    情境表達，並未表示反對意見，而5 月14日被上訴人所提供
    第一版電子檔影片，現場所有參與會議之人員皆認為系爭影
    片內容粗糙、品質不佳且與腳本所應呈現之情境有所差異，
    認為此影片無法達到幫助銷售之目的，故系爭影片無法使用
    ；(七)上訴人於事後迄5 月28日前曾多次要求被上訴人修正系
    爭影片，被上訴人卻以上訴人不付款為由拒絕修片，但自5
    月11日起迄同月28日間，上訴人從未以任何形式告知被上訴
    人不支付款項。為此，依法提起上訴，並於上訴聲明：(一)原
    判決廢棄，(二)被上訴人在第一審之訴駁回。
三、上訴人提起本件上訴，其前開所述均為事實上爭執之理由，
    而其上訴狀內並均未具體說明原判決究有如何不適用法規或
    適用不當之處，亦未揭示該法規之條項、成文法以外之法則
    或司法院解釋、最高法院之判例，復未表明違背法令之具體
    事實；揆諸首揭說明，自應認本件上訴為不合法而應予裁定
    駁回。
四、末按小額訴訟之上訴程序，法院為訴訟費用之裁判時，應確
    定其費用額，民事訴訟法第436 條之19第1 項、第436 條之
    32第1 項規定甚明。本件第二審裁判費用依上述認應由上訴
    人負擔，故上訴人所支出之第二審裁判費為1,500 元，自應
    由上訴人負擔，爰確定之。
據上論結，本件上訴為不合法，依民事訴訟法第436 條之32第1
項、第2 項、第436 條之19第1 項、第444 條第1 項前段、第9
5條、第78條，裁定如主文。
中    華    民    國   100    年    5     月    31    日
                      民事第一庭審判長法  官  余慧君
                                      法  官  陳燁真
                                      法  官  古振暉
正本係照原本作成。
本裁定不得抗告。
中    華    民    國   100    年    5     月    31    日
                                      書記官  林郁菁